臺灣桃園地方法院刑事判決　
111年度交易字第307號
公  訴  人  臺灣桃園地方檢察署檢察官
被      告  簡慶煌


上列被告因過失傷害案件，經檢察官聲請以簡易判決處刑（110
年度偵字第35532號），本院認不宜以簡易判決處刑（受理案號
為111年度桃交簡字第338號），改依通常程序審理，本院判決如
下：
    主  文
本件公訴不受理。
    理  由
一、公訴意旨詳如附件臺灣桃園地方檢察署檢察官聲請簡易判決
    處刑書所載。
二、按告訴乃論之罪，告訴人於第一審辯論終結前，得撤回其告
    訴；又告訴乃論之罪經撤回者，應諭知不受理之判決，且不
    受理之判決，得不經言詞辯論為之，刑事訴訟法第238條第1
    項、第303條第3款、第307條分別定有明文。
三、本案檢察官認被告簡慶煌涉犯刑法第284條前段之過失傷害
    罪嫌而向本院聲請以簡易判決處刑，惟依刑法第287條之規
    定，前開罪名須經告訴。嗣因被告與告訴人薛龍江達成調解
    ，業經告訴人於本院第一審辯論終結前，具狀撤回告訴，此
    有本院調解筆錄、告訴人提出之刑事撤回告訴狀存卷可參（
    見本院111年度桃交簡字第338號卷第33至34頁、第43頁），
    並經告訴人向本院陳明其已收到被告依調解條件賠償之新臺
    幣28萬元，同意撤回本案刑事告訴等情屬實，此有本院訊問
    筆錄及辦理刑事案件電話查詢紀錄表在卷可佐（見本院111
    年度桃交簡字第338號卷第29頁、第41頁），是本案因有刑
    事訴訟法第451條之1第4項但書第3款情形，應適用通常程序
    審判，且揆諸上揭法律之規定，本案爰不經言詞辯論，逕行
    諭知不受理之判決。
據上論斷，應依刑事訴訟法第452條、第303條第3款、第307條，
判決如主文。
本案經檢察官楊挺宏聲請以簡易判決處刑。
中　　華　　民　　國　　111 　年　　5 　　月　　20　　日
　　　　　　　刑事第六庭  審判長法  官  劉淑玲
　　　　　　　                  法  官  何宇宸
　　　　　　　                  法　官　何啓榮
以上正本證明與原本無異。
如不服本判決應於收受判決後20日內向本院提出上訴書狀，並應
敘述具體理由。其未敘述上訴理由者，應於上訴期間屆滿後20日
內向本院補提理由書(均須按他造當事人之人數附繕本)「切勿逕
送上級法院」。
                                書記官　潘瑜甄
中　　華　　民　　國　　111 　年　　5 　　月　　20　　日
附件：
臺灣桃園地方檢察署檢察官聲請簡易判決處刑書　
                                    110年度偵字第35532號
　　被　　　告　簡慶煌　男　  歲（民國  年  月  日生）
　　　　　　　　　　　　住
　　　　　　　　　　　　國民身分證統一編號：          號
上列被告因過失傷害案件，業經偵查終結，認宜聲請以簡易判決
處刑，茲將犯罪事實及證據並所犯法條分敘如下：
　　　　犯罪事實
一、簡慶煌於民國109年11月16日晚間7時4分許，駕駛車牌號碼0
    000-00號自用小客車，沿桃園市桃園區未劃分向標線國信街
    由國強1街168巷方向往逸林街方向行駛，駛至國信街與德華
    街交岔路口時，本應注意車前狀況，並隨時採取必要之安全
    措施，且應注意汽車行近未劃設行人穿越道之交岔路口，遇
    有行人穿越道路時，無論有無交通指揮人員指揮或號誌指示
    ，均應暫停讓行人先行通過，而依情況並無不能注意之情事
    ，竟疏未注意車前狀況且未暫停讓穿越路口之行人先行，即
    貿然左轉彎，適有行人薛龍江沿德華街往文中路方向路旁進
    入路口斜穿，遭簡慶煌車輛撞擊，因而受有左小腿脛骨及腓
    骨幹骨折等傷害。
二、案經薛龍江訴由臺灣臺南地方檢察署檢察官陳請臺灣高等檢
    察署檢察長核轉本署偵辦。
 　　　 證據並所犯法條
一、上揭犯罪事實，業據被告簡慶煌於警詢及本署偵查中坦承不
    諱，核與證人即告訴人薛龍江於警詢及本署偵查中之證述情
    節大致相符，並有道路交通事故現場圖、道路交通事故調查
    報告表㈠㈡、衛生福利部桃園醫院診斷證明書各1份、監視器
    影像光碟1片、監視器畫面翻拍照片5張、現場照片11張在卷
    可稽。按車輛行駛時，駕駛人應注意車前狀況，並隨時採取
    必要之安全措施，道路交通安全規則第94條第3項訂有明文
    ，又汽車行近未劃設行人穿越道之交岔路口，遇有行人、攜
    帶白手杖或導盲犬之視覺功能障礙者穿越道路時，無論有無
    交通指揮人員指揮或號誌指示，均應暫停讓行人、視覺功能
    障礙者先行通過，道路交通安全規則第103條第3項亦訂有明
    文，被告駕駛自應注意上述道路交通安全規定，而依當時路
    況又無不能注意之情形，竟疏未注意，肇生本件車禍，自有
    過失，又告訴人因車禍而受有前開傷害，有前開診斷證明書
    附卷可參，足認告訴人所受傷害與被告之過失行為間，具有
    相當因果關係。又本件經送鑑定，鑑定結果認：㈠簡慶煌於
    夜間駕駛自用小客車行經無號誌交岔路口，未充分注意車前
    狀況且未暫停讓穿越路口之行人先行，為肇事主因。㈡行人
    薛龍江於夜間在無號誌交岔路口，未注意左右無來車斜穿路
    口，為肇事次因等情，此有桃園市政府車輛行車事故鑑定會
    110年4月6日桃交鑑字第1100170號函文暨鑑定意見書1份在
    卷可查。綜上，被告犯嫌洵堪認定。
二、核被告所為，係犯刑法第284條前段之過失傷害罪嫌。而被
    告於肇事後，犯罪偵查機關未發覺前，即主動向到場處理之
    警員自承其為肇事者，並願接受裁判，此有桃園市政府警察
    局桃園分局桃園交通中隊道路交通事故肇事人自首情形紀錄
    表1張在卷可按，核與自首要件相符，請審酌依刑法第62條
    前段規定，減輕其刑。
三、依刑事訴訟法第451條第1項聲請逕以簡易判決處刑。
　　此    致
臺灣桃園地方法院
中　　華　　民　　國　 111　　年　　1 　　月　　25　　日
　　　　　　　　　　　　　　　檢察官　楊  挺  宏　
本件正本證明與原本無異
中　　華　　民　　國　 111　　年　　2 　　月　　8 　　日
                              書記官  林  敬  展
附錄所犯法條全文：
中華民國刑法第284條
因過失傷害人者，處 1 年以下有期徒刑、拘役或 10 萬元以下
罰金；致重傷者，處 3 年以下有期徒刑、拘役或 30 萬元以下
罰金。
附記事項：
本件係依刑事訴訟法簡易程序辦理，法院簡易庭得不傳喚被告、
輔佐人、告訴人、告發人等出庭即以簡易判決處刑；被告、被害
人、告訴人等對告訴乃論案件如已達成民事和解而要撤回告訴或
對非告訴乃論案件認有受傳喚到庭陳述意見之必要時，請即另以
書狀向簡易法庭陳述或請求傳訊。